【裁判字號】    96,易,3677
【裁判日期】    970109
【裁判案由】    竊盜等
【裁判全文】
臺灣高雄地方法院刑事判決              96年度易字第3677號
公  訴  人  臺灣高雄地方法院檢察署檢察官
被      告  丁○○
                    （現於臺灣高雄第二監獄執行中）
被      告  乙○○
選任辯護人  柳聰賢律師
上列被告因竊盜等案件，經檢察官提起公訴（96年度偵字第1505
8 號、第17515 號），本院行簡式審判程序判決如下：
    主  文
丁○○共同犯毀越牆垣竊盜罪，累犯，處有期徒刑拾月，減為有
期徒刑伍月。又共同犯毀越牆垣竊盜未遂罪，累犯，處有期徒刑
陸月，減為有期徒刑月。又犯結夥踰越牆垣竊盜貳罪，均累犯
各處有期徒刑拾月，各減為有期刑伍月。應執行有期徒刑壹年肆
月。
乙○○共同犯毀越牆垣竊盜罪，處有期徒刑捌月；減為有期徒刑
肆月，如易科罰金，以新臺幣壹仟元折算壹日。緩刑貳年；並應
向國庫支付新臺幣伍萬元。
    事實及理由
一、本件犯罪事實及證據，除犯罪事實欄二（二）第3 行至第4
    行「惟於二人將竊得鋁錠條搬運至圍牆外」應更正為「惟於
    2 人將鋁錠條搬運至圍牆外，尚未搬運至車上時」、附表編
    號1 被害人及所竊財物欄「鋁錠條（重約5000公斤）」應更
    正為「鋁錠條（重約4600公斤，原起訴書誤載為5000公斤）
    」，以及證據欄另補充「被告丁○○、乙○○於本院審理時
    之自白」、「告訴人營光公司提出之該公司95年11月24日原
    料進耗存表（見本院卷第147 頁）」、「證人即告訴人營光
    公司前職員丙○○於本院之證述（見本院卷第137 頁至第
    141 頁）」外，餘均引用檢察官起訴書之記載（如附件）。
二、論罪科刑：
(一)是核被告丁○○就附表1 所為，係犯刑法第321 條第1 項第
    2 款之毀越牆垣竊盜罪，就附表編號2 所為，係犯刑法第
    321 條第2 項、第1 項第2 款之毀越牆垣竊盜未遂罪，就附
    表3 、4 所為，均係犯刑法第321 條第1 項第4 款、第2 款
    之結夥踰越牆垣竊盜罪；另核被告乙○○就附表編號1 所為
    ，係犯刑法第321 條第1 項第2 款之毀越牆垣竊盜罪。被告
    2 人就附表編號1 犯行、被告丁○○與己○○就附表編號2
    所示犯行、被告丁○○與己○○、辛○○就附表編號3 、4
    所示犯行分別有犯意聯絡及行為分擔，均應論以共同正犯。
    被告丁○○就附表編號3 、4 所示犯行均係踰越牆垣而犯之
    ，公訴人業於起訴書之附表中載明，惟漏未論列刑法第321
    條第1 項第2 款之法文，固有未恰，然該部分加重要件行為
    既經起訴，本院自得依法論處，併予敘明。被告丁○○先後
    數次竊盜犯行，犯意各別，均應分論併罰。查被告丁○○因
    施用毒品案件，經本院以93年度訴字第338 號判處應執行有
    期徒刑9 月，於94年6 月30日縮短刑期執行完畢，有臺灣高
    等法院被告前案紀錄表各乙份在卷可憑，其受有期徒刑執行
    完畢後，5 年內故意再犯本件最重本刑為有期徒刑以上之4
    罪，俱為累犯，均應依刑法第47條第1 項規定，分別加重其
    刑。被告丁○○就附表編號2 所示犯行，已著手竊盜行為之
    實施，惟未生竊盜之結果，其犯罪均屬未遂，爰依刑法第25
    條第2 項規定，按既遂犯之刑度減輕其刑，並依法先加後減
    之。
(二)爰審酌被告2 人均值青壯之年，不思以正當途賺取財物，竟
    任意竊取他人財物，漠視他人財產權益，應予非難，被告丁○○犯案多達4 次，更屬不該，惟念被告2 人於本院審理時
    均坦認犯行，犯後態度良好，且被告乙○○業與告訴人營光
    金屬股份有限公司（以下簡稱營光公司）達成和解，有和解
    書1 紙在卷可憑（見本院卷第118 頁），足見被告乙○○已
    有悔悟之意，並慮及被害人所受損害非微以及被告2 人犯罪
    之手段、動機、目的、情節等一切情狀，分別量處如主文所
    示之刑。又被告2 人本件犯行之犯罪行為時間均在96年4 月
    24日以前，所犯均合於中華民國96年罪犯減刑條例之規定，
    依該條例第2 條第1項 第3 款規定，應將宣告刑減2 分之1
    ，爰均減刑如主文所示，併就被告乙○○部分諭知易科罰金
    以新臺幣1 千元折算1 日，以資儆懲。
(三)末查，被告乙○○未曾因故意犯罪受有期徒刑以上刑之宣告
    ，有臺灣高等法院被告前案紀錄表1 份在卷可憑，其因一時
    失慮，致罹刑章，然事後已坦然承認犯行，且與告訴人營光
    公司達成和解，堪認尚有悔意，相信歷此次偵、審程式及刑
    之宣告，應能知所警惕，而無再犯之虞，是本院認所宣告之
    刑，以暫不執行為適當，併予宣告緩刑2 年；惟斟酌被告乙○○因守法觀念薄弱而誤觸法網，為確保渠等能記取教訓，
    並命其向國庫捐款5 萬元，以啟自新。
三、辛○○、己○○、戊○○、甲○○、張瑞文所涉犯行由本院
    另行審結，附此敘明。
據上論斷，應依刑事訴訟法第299 條第1 項前段、第273 條之1
第1 項，刑法第28條、第321 條第1 項第2 款、第4 款、第2項
、第47條第1 項、第25條第2 項、第41條第1 項前段、第51條第
5 款，中華民國96年罪犯減刑條例第2 條第1 項第3 款、第7條
、第9 條，判決如主文。
本案經檢察官庚○○到庭執行職務。
中    華    民    國    97    年    1     月    9     日
                  刑事第十一庭  法  官  林書慧
以上正本證明與原本無異。
如不服本判決應於收受本判決後10日內向本院提出上訴書狀，並
應敘述具體理由，如未敘述上訴理由者，應於上訴期間屆滿後20
日內補提理由書狀於本院（均須按他造當事人之人數附繕本）「
切勿逕送上級法院」。
中    華    民    國    97    年    1     月    9     日
                                書記官  鍾錦祥
附錄本件論罪科刑法條：
《中華民國刑法第321條》
犯竊盜罪而有左列情形之一者，處6 月以上、5 年以下有期徒刑
：
一、於夜間侵入住宅或有人居住之建築物、船艦或隱匿其內而犯
    之者。
二、毀越門扇、牆垣或其他安全設備而犯之者。
三、攜帶兇器而犯之者。
四、結夥三人以上而犯之者。
五、乘火災、水災或其他災害之際而犯之者。
六、在車站或埠頭而犯之者。


司法院資訊處製作；財團法人民間司法改革基金會備份。
